最高法院刑事判決                              八十六年度台上字第六七九四號
    上  訴  人  甲○○
右上訴人因違反麻醉藥品管理條例案件，不服台灣高等法院台中分院中華民國八十五
年十二月四日第二審判決（八十五年度上訴字第一八九一號，起訴案號：台灣台中地
方法院檢察署八十四年度偵字第一六六○三號），提起上訴，本院判決如左：
    主  文
上訴駁回。
    理  由
一、非法販賣化學合成麻醉藥品部分：
按刑事訴訟法第三百七十七條規定，上訴於第三審法院，非以判決違背法令為理由，
不得為之。是提起第三審上訴，應以原判決違背法令為理由，係屬法定要件。如果上
訴理由狀並未依據卷內訴訟資料，具體指摘原判決不適用何種法則或如何適用不當，
或所指摘原判決違法情事，顯與法律規定得為第三審上訴理由之違法情形，不相適合
時，均應認其上訴為違背法律上之程式，予以駁回。本件上訴人甲○○上訴意旨略以
：上訴人因擬於彰化縣鹿港鎮租屋居住，而向王溪文之妻借得新台幣（下同）三萬五
千元支付房租。嗣因一次買多一點安非他命可算便宜些，上訴人始將借來之款項購買
安非他命，此有還款之收據及證人王溪文可資證明。上訴人於原審曾請求傳訊王溪文
到庭作證，然原審未予傳訊，亦未說明何以不予傳喚之理由，即率行認定上訴人犯罪
，其判決自屬違背法令云云。惟查原判決綜合調查證據之結果，認定上訴人確有非法
販賣化學合成麻醉藥品安非他命之犯行，而撤銷第一審關於此部分之判決，改判仍論
上訴人非法販賣化學合成麻醉藥品、累犯罪刑。並以本件事實，業據上訴人於警訊時
供認：「安非他命是一位住在豐原綽號叫肥龍的男子，其不知姓名的朋友（一名男子
）交給我，叫我販賣安非他命。」、「該不知姓名之男子跟我約定好，我只要給他台
幣三萬五千元，其餘所得之金額就全歸我。」、「（我打算將安非他命）分裝成七十
小包，每一小包賣出台幣一千元，估計可賣出台幣七萬元。」、「因該安非他命是昨
（二）日才交到我手上，尚正準備分成小包裝，所以還沒將安非他命賣給別人。」等
語。且證人即承辦警員陳正雄亦於一審證稱：「當時他（指上訴人）有承認那些安非
他命是「阿森」教他賣，他準備分七十小包賣。」等語。並有警員在上訴人住處查扣
之安非他命十三包（經檢驗後已混為一包，淨重一二‧九四六三克，驗後淨重一二‧
八六九三克）及塑膠分裝袋一包可資佐證。且上訴人購入之安非他命十三包重量多達
一二‧九四六三克，若非上訴人意圖販賣即不致販入如此數量之安非他命。再者，即
上訴人自陳綽號「阿森」者於將安非他命十三包賣予上訴人時，另又交付上訴人塑膠
分裝袋一包，尤徵上訴人於販入前開安非他命時，即有將之分裝賣出營利之販賣意圖
，因認上訴人犯罪事證明確。而以上訴人否認意圖販賣安非他命，所辯因渠上班之公
司，遷移到鹿港，渠原擬於鹿港鎮租屋居住，故向王溪文之太太借款三萬五千元打算
支付房租，嗣因綽號「肥龍」及「肥龍」之朋友「阿森」說一次買多一點安非他命可
算便宜些，較划得來，渠始以三萬五千元之代價向「肥龍」介紹之綽號「阿森」之男
子買入前開十三包安非他命留供自己吸用，「阿森」雖於販賣安非他命給渠時，曾告
訴渠另可將安非他命轉賣予他人營利，然渠未有何販賣意圖，另扣案之塑膠袋一包係
「阿森」於賣安非他命給伊時一併交予渠者，渠打算將之用來分裝安非他命攜至鹿港
之工作地點內吸用云云，核係飾卸之詞，不足採信。已詳予明所憑之證據及認定之
理由，從形式上觀察，尚無違背法令之情形存在。上訴人上訴意旨，仍執陳詞否認其
有販賣安非他命之情事，並未具體指摘原判決認事、採證及所為論斷，有何違背法令
，自非適法之第三審上訴理由。次按刑事訴訟法第三百七十九條第十款所稱應調查之
證據，係指與待證事實有重要關係，在客觀上認為應行調查者而言。本件上訴人用以
向綽號「阿森」之男子購買安非他命之三萬五千元，是否向他人借用？是否原來準備
用以付房租？均與本件犯罪之成立無關，則原審未為無益之傳訊證人王溪文，亦未說
明無庸傳訊之理由，當與應調查之證據未予調查及理由不備之情形，不能相提並論，
而又顯然於判決無影響。自不得據為第三審上訴之適法理由。應認其上訴違背法律上
之程式，予以駁回。
二、非法吸用化學合成麻醉藥品部分：
按刑事訴訟法第三百七十六條所列各罪之案件，經第二審判決者，不得上訴於第三審
法院，法有明文。本件上訴人被訴非法吸用化學合成麻醉藥品安非他命部分，原審係
依麻醉藥品管理條例第十三條之一第二項第四款論處罪刑，核屬刑事訴訟法第三百七
十六條第一款之案件。依首開說明，既經第二審判決，自不得上訴於第三審法院，上
訴人竟復提起上訴，顯為法所不許。
據上論結，應依刑事訴訟法第三百九十五條前段，判決如主文。
中      華      民      國    八十六    年     十一     月     二十     日
                              最高法院刑事第五庭
                                  審判長法官  陳  錫  奎
                                        法官  洪  清  江
                                        法官  吳  昭  瑩
                                        法官  吳  昆  仁
                                        法官  李  伯  道
      右正本證明與原本無異
                                              書  記  官
中      華      民      國    八十六    年     十一     月    二十六    日
